---
title: "results_output"
author: "Fei Xue"
date: "2021/4/30"
output:
  word_document: default
  html_document:
    df_print: paged
  pdf_document: default
---

```{r setup, include=FALSE}
knitr::opts_chunk$set(echo = TRUE)
library(tidyverse)
library(kableExtra)
library(scales)
library(flextable)
library(stringr)
```

```{r read_data, echo=FALSE}
data <- read.csv("results.csv", encoding = "UTF-8", stringsAsFactors = TRUE)
data.zhuangbei <- read.csv("results-zhuangbei.csv", encoding = "UTF-8", stringsAsFactors = TRUE) %>% filter(subcategory=="")
data <- data %>% bind_rows(data.zhuangbei) %>% mutate(package_change=package_real - package_last_year)
```

```{r for_text, echo=FALSE}
# s for special
s.approved <- data %>% filter(var_name=="special_approved")
s.rate <- s.approved %>% pull(rate_final)
s.increment <- s.approved %>% pull(package_last_year) * s.rate
s.defer <-s.approved %>% pull(defer_last_year)
s.distributable <-s.approved %>% pull(distributable_last_year)
```

## 工资总额模拟测算情况
尽管市国资委尚未启动2021年工资总额预算申报事项，但经与市国资委初步沟通工资总额核定方式及指标与往年差异不大。经初步测算，预计我公司特殊功能类板块工资总额增幅为`r percent(s.rate, accuracy=0.01)`，绝对增长`r format(s.increment, digits=2, nsmall=2)`万元，累计可使用递延余额为`r format(s.defer+s.distributable, digits=2, nsmall=2)`万元，2021年累计可使用增量为`r format(s.increment+s.defer+s.distributable, digits=2, nsmall=2)`万元；竞争类板块工资总额增幅为xx%，绝对增长xx万元，累计可使用递延余额为xx万元，2021年累计可使用增量为xxx万元；公共服务类板块工资总额增幅为xx%，绝对增长xx万元，累计可使用递延余额为xx万元，2021年累计可使用增量为xxx万元。

## 竞争类板块测算情况
```{r compete_section_table, results='asis', echo=FALSE}
my.order <- c("京投发展", "京投科技", "基石租赁", "装备集团", "轨道咨询")
df.1 <- data %>% filter(category=="Compete" & subcategory=="") %>% 
  select(c(name, package_last_year, rate_real, package_real, package_change, avg_wage_last_year, avg_wage_real))
df.1$rate_real <- percent(df.1$rate_real, accuracy = 0.01)
df.1$name <- factor(df.1$name, levels = my.order)
df.1 <- df.1 %>% arrange(name)
colnames(df.1) <- c("公司名称",	"上年工资总额基数（万元）",	"本年工资总额增幅",	"本年工资总额预算（万元）", "工资总额变化额（万元）", "上年平均工资（万元）", "本年平均工资（万元）")
# knitr::kable(df.1, caption="竞争类板块测算情况", digits=2, align="r") %>% kable_styling("striped")
regulartable(df.1) %>% colformat_double(j=c(2,4,5), big.mark=",", digits = 0, na_str = "N/A") %>%
  colformat_double(j=c(6,7), big.mark=",", digits = 2, na_str = "N/A") %>% 
  align(j=3, align="right", part="all") %>%
  width(width=1)
```
## 特殊功能类板块测算情况
```{r special_section_table, results='asis', echo=FALSE}
my.order <- c("轨道公司", "路网公司", "资产公司", "管廊公司", "交通公司", "土地事业部", "多经事业部", "北信公司", "机关本部")
df.2 <- data %>% filter(category=="Special" & subcategory=="Gov" | subcategory=="Market") %>% select(c(subcategory, name, package_last_year, rate_real, package_real, package_change, avg_wage_last_year, avg_wage_real))
df.2$name <- factor(df.2$name, levels = my.order)
df.2 <- df.2 %>% arrange(name)
df.2$subcategory <- str_replace_all(df.2$subcategory, "Gov", "政府型")
df.2$subcategory <- str_replace_all(df.2$subcategory, "Market", "经营型")
df.2$rate_real <- percent(df.2$rate_real, accuracy = 0.01)
colnames(df.2) <- c("类型",	"公司名称",	"上年工资总额基数（万元）",	"本年工资总额增幅",	"本年工资总额预算（万元）", "工资总额变化额（万元）", "上年平均工资（万元）", "本年平均工资（万元）")
# knitr::kable(df.1, caption="竞争类板块测算情况", digits=2, align="r") %>% kable_styling("striped")
regulartable(df.2) %>% colformat_double(j=c(3,5,6), big.mark=",", digits = 0, na_str = "N/A") %>%
  colformat_double(j=c(7,8), big.mark=",", digits = 2, na_str = "N/A") %>% 
  align(j=4, align="right", part="all") %>%
  width(width=1)
```

## Including Plots

You can also embed plots, for example:

```{r pressure, echo=FALSE}
plot(pressure)
```

Note that the `echo = FALSE` parameter was added to the code chunk to prevent printing of the R code that generated the plot.
